【裁判字號】    97,抗,305
【裁判日期】    970925
【裁判案由】    拍賣抵押物
【裁判全文】
臺灣臺中地方法院民事裁定  97年度抗字第305號
抗  告  人  偉鉅建設股份有限公司
                        之2
法定代理人  甲○○
相  對  人  臺灣新光商業銀行股份有限公司
法定代理人  乙○○
                      指定送.
上列當事人間拍賣抵押物事件，抗告人對於民國97年6月30日本
院96年度拍字第1541號所為裁定，提起抗告，本院合議庭裁定如
下：
    主  文
抗告駁回。
抗告程序費用新臺幣壹仟元由抗告人負擔。
    理  由
一、按抵押權人於債權已屆清償期而未受清償者，得聲請法院拍
    賣抵押物，就其賣得價金而受清償，民法第873條第1項定有
    明文。又聲請拍賣抵押物係屬非訟事件，於最高限額抵押，
    法院祇須就抵押權人提出之文件為形式上審查，如認其有抵
    押權登記擔保範圍之債權存在，且債權已屆清償期而未受清
    償，即應為准許拍賣抵押物之裁定；且此類事件，並無確定
    實體上法律關係存否之性質，如對於抵押債權之存否有爭執
    ，應另循訴訟途徑以謀解決，而不得於抗告程序中主張以求
    解決，並據為廢棄拍賣裁定之理由。
二、本件相對人主張：抗告人以其所有如原裁定附表所示之不動
    產，為擔保相對人對其之債權，經設定登記本金最高限額新
    臺幣（下同）480萬元之抵押權為擔保，權利存續期間自92
    年9月26日起至122年9月26日止，且經依法登記，嗣抗告人
    於民國92年9月30日向相對人借款400萬元，約定清償日期
    107年9月30日，期間並應計算利息、違約金，如有一期不履
    行視同全部到期。詎抗告人自97年1月30日起即未繳納本息
    ，爰依法聲請拍賣抵押物等情，並提出土地、建物登記謄本
    、他項權利證明書、抵押權設定契約書、借據為證。而原裁
    定係依民法第873條第1項規定，准許相對人之聲請，即無不
    合。
三、抗告意旨略以：抗告人已繳息至97年7月份，故相對人聲請
    之理由已不存在，並求為廢棄原裁定，及駁回相對人之聲請
    等語。惟查：本院審酌抗告人於本院所提出之繳息資料，抗
    告人係於本院拍賣抵押物裁定後之97年7月始補繳納97年4月
    及5月份之本息，足見相對人前揭聲請拍賣抵押物裁定時，
    抗告人確有遲延繳納本息致本件債務視同全部到期之情事，
    至於系爭抵押權所擔保債權本金、利息及違約金之金額為何
    ，乃屬實體上之爭執，抗告人應另循訴訟途徑以謀解決，尚
    不得於抗告程序中主張以求解決。是相對人實行系爭抵押權
    之形式要件既已具備，仍應為准許拍賣抵押物之裁定，原裁
    定並無違誤，抗告意旨請求廢棄原裁定，為無理由，應予駁
    回。
四、另按對於非訟事件，依法應由關係人負擔費用者，法院裁定
    命關係人負擔時，應一併確定其數額，亦為非訟事件法第24
    條第1項所明定，而本件抗告程序費用額，審核卷附證物後
    確定為如主文第2項所示金額，併此敘明。
五、結論：本件抗告為無理由，爰依非訟事件法第46條、第21條
    第2項、第24條第1項，民事訴訟法第495條之1第1項、第449
    條第1項、第78條，裁定如主文。
中    華    民    國    97    年    9     月    25    日
                民事第一庭  審判長法  官  張瑞蘭
                                  法  官  陳文爵
                                  法  官  陳毓秀
正本係照原本作成。
如不服本裁定，僅得於收受本裁定正本送達後10日內，以適用法
規顯有錯誤為理由，向本院提出再抗告狀（須附繕本並繳納再抗
告裁判費新台幣1,000元），經本院許可後始可再抗告。
中    華    民    國    97    年    9     月    25    日
                                  書記官  楊賀傑


司法院資訊處製作；財團法人民間司法改革基金會備份。
